【裁判字號】    89,上易,2364
【裁判日期】    891128
【裁判案由】    賭博
【裁判全文】
臺灣高等法院臺中分院刑事判決                  八十九年度上易字第二三六四號
    被      告  巳○○
    被      告  庚○○
    被      告  壬○○
    被      告  辛○○
    被      告  癸○○
    被      告  丑○○
    被      告  辰○○
    被      告  寅○○
    被      告  卯○○
    被      告  丁○○
    被      告  戊○○
    被      告  己○○
    被      告  甲○○
    被      告  子○○
右上訴人因賭博案件，不服臺灣台中地方法院八十九年度易字第二三四七號中華民國
八十九年八月三十一日第一審判決（起訴案號：臺灣台中地方法院檢察署八十九年度
偵字第三○九二號），提起上訴，本院判決如左：
      主  文
原判決撤銷。
巳○○共同以賭博為常業，處有期徒刑陸月，如易科罰金，以參佰元折算壹日。扣案
如附表所示編號一至十八之物沒收。
庚○○、壬○○共同以賭博為常業，各處有期徒刑肆月，如易科罰金，均以參佰元折
算壹日。均緩刑參年。扣案如附表所示編號一至十八之物沒收。
辛○○、癸○○、丑○○、辰○○、寅○○、卯○○、戊○○、己○○、甲○○、子
○○在公眾得出入之場所賭博財物，各處罰金壹仟元，如易服勞役，均以參佰元折算
壹日。扣案如附表所示編號一至十二之物沒收。
丁○○在公眾得出入之場所賭博財物，處罰金壹仟元，如易服勞役，以參佰元折算壹
日。扣案如附表所示編號一至十二及十九之物沒收。
      事  實
一、巳○○基於常業賭博之犯意，自民國（下同）八十八年十月一日起，在台中縣烏
    日鄉○○村○○街一六四巷十號「明道保齡球館」之公眾得出入之場所，擺設電
    動賭博機具四十九台（如附表所示），並僱用與其有犯意聯絡及行為分擔之莊淑
    芬、庚○○擔任開分、洗分及兌換代幣等工作，共同與不特定之人賭博財物，並
    以之為業。參與賭博之人，先以每枚新台幣（下同）十元之代價，向庚○○及壬○○兌換代幣參與賭博，按其賭玩之電動機具種類，以一比一或其他倍數不等之
    比例開分，若押中可得倍數不等之分數，如未押中，則所下注之分數消失，賭客
    於洗分後所贏得之分數，每五百分兌換價值四十元之保齡球券一張，或兌換現場
    等值之食品、電器用品，亦得再以每張保齡球券向巳○○兌換現金二十元，嗣於
    同年十一月二日凌晨一時許，適有丁○○、辛○○、癸○○、丑○○、辰○○、
    寅○○、卯○○、戊○○、己○○、甲○○、子○○等十一人正在該處賭博財物
    ，其中丁○○經壬○○洗分之積分為二萬分，於兌換四本保齡球券（每本十張，
    計四十張），持球券向櫃檯之巳○○兌換八百元現金後，為喬裝賭客之警員當場
    查獲，並當場扣得電動賭博機具四十九台（均含ＩＣ板）、賭資六千一百元保齡
    球券四本、代幣二千五百二十枚、帳冊三本及用以監視賭博機台及櫃檯情形之電
    視、監視器及錄放影機各一台暨丁○○兌換所得之八百元。
二、案經台中縣警察局烏日分局報請台灣台中地方法院檢察署檢察官偵查起訴。
    理  由
一、訊據被告巳○○等十四人，均矢口否認有何賭博犯行，被告巳○○辯稱：伊為明
    道保齡球館電玩部負責人，所擺設之電玩係供玩樂用，不可以兌換現金，可以兌
    換保齡球券，二千分以下可以兌換店內食品，每五百分換一張球券，壬○○及庚○○係伊僱用，月新一萬八千元，伊自八十八年十月一日起至被查獲為止，並沒
    有其他工作，因丁○○之前來打球，球券快要過期，託伊賣其他球員，警訊筆錄
    不實在云云，被告庚○○及壬○○均辯稱：伊等係負責替客人開分、洗分及換代
    幣，但沒有兌換現金，伊等自八十八年十月一日起至被查獲為止，並沒有其他工
    作云云，被告黃世興、辛○○、癸○○、丑○○、辰○○、寅○○、己○○、甲○○、子○○、戊○○等人均辯稱：伊等均係玩消遣性的，沒有兌換現金之行為
    云云，被告丁○○辯稱：因伊球券打不完，託隊長處理，警員可能誤解寫錯了，
    警訊筆錄不實在云云，惟查本件係台中縣警察局督察室維新小組人員，於八十八
    年十一月二日凌晨一時許，喬裝賭客進入該球館，稍後即發覺賭客即被告丁○○
    於其所賭玩之機具鑽石列車上贏得之二萬分，經被告莊淑芬洗分並換得四本（即
    四十張）球券後，向被告巳○○以每本二百元之代價換得現金八百元，當場查獲
    ，有司法警察執行現場檢查紀錄表、台中縣警察局烏日分局烏日派出所警員丙○○職務報告書各一紙、照片四張在卷及電動賭博機具四十九台（按其中二人座跑
    馬台有四台）、賭資六千一百元、保齡球券四本、代幣二千五百二十枚、帳冊三
    本及電視、監視器、錄放影機各一台暨被告丁○○兌換所得之八百元扣案可資佐
    證，次查證人丙○○於本院審理中證述：職務報告書上所載係查獲警官依事實告
    知等語，另被告丁○○於八十八年十一月二日警訊時供述：係店內客人告知才知
    道可兌換現金，當日伊玩拉霸水果盤累積分數達二萬分，洗分後壬○○拿保齡球
    券四本合計四十張給伊，伊持向巳○○兌換現金八百元後為警查獲等語，於八十
    九年一月六日警訊時供稱：伊因球券多，才持向巳○○兌換現金等語，該二次筆
    錄製作時間相距二月餘，為不同警員製作，苟被告丁○○未以球券向被告巳○○
    換取現金，豈會於二次警訊時坦承，另被告巳○○於八十八年十一月二日警訊時
    亦供述：客人如果不玩時可將機台上的分數，以八成兌換球券再以四成兌換現金
    等語，同日偵查中供陳：伊以球隊名義向賭客買回球券供隊員使用，每張以二十
    元買回等語，被告寅○○於八十八年十一月二日警訊中供稱：伊知道最後不玩時
    以機台上之分數，依開分比例兌換球券，再以每本球券二百元兌換現金等語，被
    告壬○○於八十八年十一月二日警訊中供述：客人不玩時可以要求兌換球券或同
    等值之物品，亦可以球券向巳○○兌換現金，二十張球券可兌換四百元等語，再
    查被告巳○○、庚○○及莊淑芬三人於原審法院審理時均供承除在球館工作外，
    並無其他工作收入，顯均以之為業並恃以為生，據上堪認參與賭博之人均得以機
    具內所贏得之分數兌換保齡球券，再持保齡球券向被告巳○○換取現金，至證人
    林枝銘、許嘉銘於原審雖證述未見賭客以球券向被告巳○○換取現金云云，尚不
    得據為有利被告等之認定，亦不得以警方維新小組人員連續三、四日喬裝賭客查
    緝，僅查獲本件賭博行為，即謂被告等人未有賭博之犯行，另查扣之電動賭博機
    具合法設置與否，與被告等人是否涉有賭博犯行無涉，尚難以機具係經檢驗合格
    或經合法設置即謂渠等無賭博之犯行，事證已臻明確，被告所辯均係脫卸之詞不
    足採信，犯行均堪認定。
二、核被告巳○○、庚○○、壬○○三人所為，均係犯刑法第二百六十七條之常業賭
    博罪，被告丁○○、辛○○、癸○○、丑○○、辰○○、寅○○、卯○○、戊○○、己○○、甲○○、子○○等十一人所為，係犯同法第二百六十六條第一項前
    段之普通賭博罪嫌，被告巳○○、壬○○、庚○○三人之間，有犯意聯絡及行為
    分擔，為共同正犯，原審予以論罪科刑，固非無見，惟被告丁○○已兌換現金八
    百元後才被查獲，原審誤認兌換之際即被查獲，另扣案之賭資僅六千一百元，原
    判決誤為六千九百元，就附表編號十三至十七之物原審認係兌換籌碼處之財物依
    刑法第二百六十六條第二項宣告沒收，又於被告丁○○、辛○○、癸○○、丑○○、辰○○、寅○○、卯○○、戊○○、己○○、甲○○、子○○等人所處罪刑
    之後漏未諭知宣告沒收，均有未洽，被告等上訴否認犯罪雖無理由，然原審判決
    既有如上未當之處，應由本院將其撤銷改判，爰審酌被告等人犯罪之動機、目的
    、手段、所陳列電動賭博機具之數量、經營時間之長短、對社會所生之損害及犯
    罪後之態度等一切情狀，分別量處如主文所示之刑，並諭知易科罰金及易服勞役
    之折算標準，被告庚○○、壬○○前未曾受有期徒刑以上刑之宣告，有台灣高等
    法院被告全國前案紀錄表在卷可查，僅係愛僱，經此偵審教訓，應知警惕應無再
  犯之虞，本院認本件所宣告之刑，以暫不執行為適當，併諭知緩刑參年，以勵自
    新，至附表所示編號一至十一之物，係當場賭博之器具，編號十二之物係賭檯及
    兌換籌碼處之財物，至編號十三至十八之物係被告巳○○所有供犯罪使用之物，
    編號十九之物則係被告丁○○犯罪所得之物，分別依刑法第二百六十六條第二項
    及第三十八條第一項第二款規定宣告沒收。
三、被告丁○○經合法傳喚，無正當理由不到庭，爰不待其陳述逕行判決。
四、據上論斷，應依刑事訴訟法第三百六十九條第一項前段、第三百六十四條、第三
    百七十一條、第二百九十九條第一項前段、刑法第二十八條、第二百六十七條、
    第二百六十六條第一項前段、第二項、第三十八條第一項第二款、第四十一條、
    第四十二條第二項、第七十四條第一款、罰金罰鍰提高標準條例第一條前段、第
    二條，判決如主文。
    本案經檢察官乙○○到庭執行職務。
中      華      民      國    八十九      年    十一      月   二十八   日
                              臺灣高等法院臺中分院刑事第九庭
                                    審判長法  官  胡  森  田
                                          法  官  趙  春  碧
                                          法  官  康  應  龍
右正本證明與原本無異。
不得上訴。
                                          書記官  陳  明  珠
中      華      民      國    八十九      年    十一      月    三十    日
附表
一、鬥姬物語壹台（含ＩＣ板）。
二、魔球肆台（含ＩＣ板）。
三、水果盤玖台（含ＩＣ板）。
四、滿貫大亨捌台（含ＩＣ板）。
五、跑馬二人座肆台（含ＩＣ板）。
六、拉霸陸台（含ＩＣ板）。
七、撲克二陸台（含ＩＣ板）。
八、彈珠貳台（含ＩＣ板）。
九、輪盤壹台（含ＩＣ板）。
十、沙漠風暴貳台（含ＩＣ板）。
十一、鑽石列車六台（含ＩＣ板）。
十二、賭資陸仟壹佰元。
十三、帳冊參本。
十四、代幣貳仟伍佰貳拾枚。
十五、電視壹台。
十六、監視器壹個。
十七、錄放影機壹台。
十八、球券肆本。
十九、捌佰元。
                                                                        Ｋ


司法院資訊處製作；財團法人民間司法改革基金會備份。
